el: Πηγή τροφοδοσίας μονάδας ηλεκτρονικών τυμπάνων: Τροφοδοτικό AC (περιλαμβάνεται); Τροφοδοτικό AC (δεν περιλαμβάνεται); Τροφοδοτικό AC ή μπαταρία; Τροφοδοσία με μπαταρία; Phantom power; Τροφοδοσία μέσω διαύλου USB; Άλλο
hu: Elektronikus dob modulok áramforrása: AC-adapter (mellékelve); AC-adapter (nem mellékelt); AC-adapter vagy elem; Elemes; Fantomtáp; USB-busz tápellátás; Egyéb
pt-PT: Fonte de alimentação Modules de bateria eletrónica: Adaptador de CA (incluído); Adaptador de CA (não incluído); Adaptador de CA ou bateria; A bateria; Alimentação fantasma; Alimentação por barramento USB; Outro
sl-SI: Vir napajanja za elektronske Modules: Napajalnik AC (priložen); Napajalnik AC (ni priložen); Napajalnik AC ali baterija; Baterijsko napajanje; Fantomsko napajanje; Napajanje prek vodila USB; Drugo
sk-SK: Zdroj napájania pre modul elektronických bicích: Sieťový adaptér (súčasť balenia); Sieťový adaptér (nie je súčasťou balenia); Sieťový adaptér alebo batéria; Na batérie; Fantómové napájanie; Napájanie cez zbernicu USB; Iné
sv: Strömkälla för elektronisk trummodul: Nätadapter (ingår); Nätadapter (ingår inte); Nätadapter eller batteri; Batteridriven; Fantommatning; USB-bussdrivet; Övrigt
zh-TW: 電子鼓模組電源: AC 變壓器 (內附); AC 變壓器 (未附); AC 變壓器或電池; 電池供電; 幻象電源; USB 匯流排供電; 其他
fr: Source d’alimentation du module de batterie électronique: Adaptateur secteur (inclus); Adaptateur secteur (non inclus); Adaptateur secteur ou batterie; Alimenté par batterie; Alimentation fantôme; Alimentation par bus USB; Autre
zh-CN: 电子鼓模块电源: 交流适配器（内含）; 交流适配器（不含）; 交流适配器或电池; 电池供电; 幻象电源; USB 总线供电; 其他
vi: Nguồn điện của mô-đun trống điện tử: Bộ đổi nguồn AC (đi kèm); Bộ đổi nguồn AC (không đi kèm); Bộ đổi nguồn AC hoặc pin; Chạy bằng pin; Nguồn phantom; Nguồn qua cổng USB; Khác
tr: Elektronik davul modülü güç kaynağı: AC adaptörü (dâhil); AC adaptörü (dâhil değil); AC adaptörü veya pil; Pille çalışan; Fantom güç; USB veri yolu gücü; Diğer
ja: 電子ドラムModules電源: ACアダプター (付属); ACアダプター (別売); ACアダプターまたはバッテリー; バッテリー駆動; ファンタム電源; USBバスパワー; その他
pt-BR: Fonte de alimentação para módulos de bateria eletrônica: Adaptador CA (incluído); Adaptador CA (não incluído); Adaptador CA ou bateria; Movido a bateria; Phantom power; Alimentação via barramento USB; Outro
nb: Strømkilde for elektroniske moduler: AC-adapter (inkludert); AC-adapter (ikke inkludert); AC-adapter eller batteri; Batteridrevet; Fantomstrøm; Strøm via USB; Annet
ru: Источник питания электронного барабанного модуля: Адаптер переменного тока (в комплекте); Адаптер переменного тока (не входит в комплект); Адаптер переменного тока или батарея; Питание от батареи; Фантомное питание; Питание по шине USB; Другое
de: Stromversorgung des elektronischen Drum-Moduls: Netzteil (inklusive); Netzteil (nicht inklusive); Netzteil oder Batterie; Batteriebetrieben; Phantomspeisung; USB-Stromversorgung; Sonstige
nl: Elektronische drummodule voedingsbron: AC-adapter (inbegrepen); AC-adapter (niet inbegrepen); AC-adapter of batterij; Op batterijen; Fantoomvoeding; USB-busvoeding; Overige
th: แหล่งจ่ายไฟของโมดูลกลองไฟฟ้า: อะแดปเตอร์ AC (มีมาให้); อะแดปเตอร์ AC (ไม่มีมาให้); อะแดปเตอร์ AC หรือแบตเตอรี่; ใช้พลังงานแบตเตอรี่; Phantom Power; พลังงานจากพอร์ต USB; อื่นๆ
it: Alimentazione Modules per batteria elettronica: Adattatore CA (incluso); Adattatore CA (non incluso); Adattatore CA o batteria; Alimentazione a batteria; Alimentazione phantom; Alimentazione bus USB; Altro
fi: Elektronisen rumpumoduulin virtalähde: Verkkolaite (sisältyy); Verkkolaite (ei sisälly); Verkkolaite tai akku; Akkukäyttöinen; Phantom-virta; USB-väylän virta; Muu
en: Electronic drum module power source: AC adapter (included); AC adapter (not included); AC adapter or battery; Battery-powered; Phantom power; USB bus power; Other
cs: Zdroj napájení pro elektronické bicí moduly: AC adaptér (součástí balení); AC adaptér (není součástí balení); AC adaptér nebo baterie; Napájení na baterie; Fantomové napájení; Napájení ze sběrnice USB; Jiné
ko: 전자 드럼 모듈 전원 공급 방식: AC 어댑터(포함); AC 어댑터(미포함); AC 어댑터 또는 배터리; 배터리 구동식; 팬텀 파워; USB 버스 파워; 기타
es: Fuente de alimentación de módulo de batería electrónica: Adaptador de CA (incluido); Adaptador de CA (no incluido); Adaptador de CA o batería; Funciona con batería; Alimentación phantom; Alimentación por bus USB; Otro
hr-HR: Izvor napajanja za elektroničke module bubnjeva: AC adapter (priložen); AC adapter (nije priložen); AC adapter ili baterija; Na baterije; Fantomsko napajanje; Napajanje putem USB sabirnice; Ostalo
lt-LT: Elektroninio būgnų modulio maitinimo šaltinis: Kintamosios srovės adapteris (pridedamas); Kintamosios srovės adapteris (nepridedamas); Kintamosios srovės adapteris arba baterija; Maitinamas iš baterijos; Fantominis maitinimas; Maitinimas per USB magistralę; Kita
ro-RO: Sursa de alimentare a modulului de tobe electronice: Adaptor c.a. (inclus); Adaptor c.a. (neinclus); Adaptor c.a. sau baterie; Alimentare cu baterie; Phantom power; Alimentare prin USB; Altele
da: Strømforsyning til elektronisk trommemodul: AC-adapter (medfølger); AC-adapter (medfølger ikke); AC-adapter eller batteri; Batteridrevet; Phantom power; USB-busstrøm; Andet
pl: Źródło zasilania modułu perkusji elektronicznej: Zasilacz sieciowy (w zestawie); Zasilacz sieciowy (brak w zestawie); Zasilacz sieciowy lub bateria; Zasilanie bateryjne; Zasilanie Phantom; Zasilanie z magistrali USB; Inne
bg-BG: Захранване на модула за електронни барабани: AC адаптер (включен); AC адаптер (не е включен); AC адаптер или батерия; Захранване с батерия; Фантомно захранване; Захранване от USB шина; Други